【裁判字號】    99,交聲,1212
【裁判日期】    990830
【裁判案由】    違反道路交通管理處罰條例聲明異議
【裁判全文】
臺灣臺北地方法院交通事件裁定
異議人即
受處分人  乙○○
上列異議人即受處分人因違反道路交通管理處罰條例案件，對於
交通部公路總局臺北區監理所板橋監理站於民國99年7月1日所為
之處分（原處分案號：板監裁字第裁41-AEY590119號），聲明異
議，本院裁定如下：
    主  文
異議駁回。
    理  由
一按駕駛人駕駛汽車，應遵守道路交通標誌、標線、號誌之指示
  ，道路交通安全規則第九十條前段定有明文。又依道路交通標
  誌標線號誌設置規則第二百零六條第五款第一目規定，圓形紅
  燈之行車管制號誌係表示禁止車輛通行，不得超越停止線或進
  入路口。汽車駕駛人，行經有燈光號誌管制之交岔路口闖紅燈
  者，處新臺幣（下同）一千八百元以上五千四百元以下罰鍰，
  並記違規點數三點，道路交通管理處罰條例第五十三條、第六
  十三條第一項第一款定有明文。
二本件原處分機關交通部公路總局臺北區監理所板橋監理站以：
  異議人即受處分人乙○○所有之HXZ-○三七重型機車，於民國
  九十九年五月二十六日二十時三十分，在臺北市○○街與寧波
  西街口因紅燈左轉，經臺北市政府警察局中正第二分局以有違
  反道路交通管理處罰條例第五十三條規定之行為攔停舉發。異
  議人收受舉發通知單後提出申訴，經原處分機關函請舉發機關
  調查結果，仍認其有前開違規行為，原處分機關乃於同年七月
  一日依道路交通管理處罰條例第五十三條第一項、違反道路交
  通管理事件統一裁罰基準及處理細則第四十一條、第四十三條
  、第四十四條及第六十七條規定，裁處異議人罰鍰一千八百元
  ，並記違規點數三點。
三異議意旨略以：異議人原本係直行三元街要至南海路左轉，但
  行經三元街與寧波西街口時，燈號剛變換號誌且號誌變換間沒
  有秒差，因路口有大型垃圾車行進，為避免與其擦撞，迫於無
  奈紅燈左轉，有證人孫慧紋所拍照片可證該路口紅黃綠燈轉換
  時間沒有間隔。
四經查，本件異議人當日之行車方向係自三元街紅燈左轉寧波西
  街之事實，業據證人即舉發警員甲○○於本院證稱：當時三元
  街的燈號是紅燈，寧波西街是綠燈，異議人在三元街內側車道
  稍微停頓後就直接左轉寧波西街，我們就在汀州路這邊的路口
  攔停。異議人有試圖後退離開現場，但被我們制止，並且當場
  開單舉發。當日路口號誌並無異議人所述之情形，紅黃綠燈之
  間皆有間隔等語，並提出路線圖在卷可稽（詳本院九十九年八
  月十三日訊問筆錄）。異議人雖辯稱其一過路口號誌立刻變成
  黃燈，然寧波西街並非多車道之寬幅馬路，以異議人自稱時速
  三、四十公里而言，實難想像其有何在綠燈狀態下通過停車線
  ，卻至燈號連續變換為黃燈再轉為紅燈時，仍未通過道路中央
  ，而必須隨車流左轉之可能。至於異議人所提現場燈號照片，
  雖屬靜態畫面，無法認定確實之秒差情形，然以該畫面中顯示
  異議人之HXZ-037號機車於黃燈狀態通過三元街之停車線後，
  寧波西街口始出現跨線停等之機車，且至三元街口之燈號轉為
  紅燈時止，寧波西街口尚有其他機車出現（見本院卷附之異議
  人聲明異議所提照片由左至右），顯無異議人所述逕由綠燈接
  續轉換黃燈、紅燈，致未能完全通過路口云云，亦不足採。
五綜上，異議人確有於前揭時、地有紅燈左轉之違規事實，原處
  分機關依前揭道路交通管理處罰條例第五十三條第一項、第六
  十三條第一項規定，並依違反道路交通管理事件統一裁罰基準
  及處理細則第四十一條、第四十三條、第四十四條及第六十七
  條規定，裁處異議人罰鍰一千八百並記違規點數三點，核無違
  誤，異議人之異議，為無理由，應予駁回。
六據上論斷，應依道路交通案件處理辦法第19條，裁定如主文
中    華    民    國    99    年    8     月    30    日
                        交通法庭  法  官  劉方慈
以上正本證明與原本無異。
如不服本裁定應於送達後5日內向本院提出抗告狀。
                                  書記官  彭自青
中    華    民    國    99    年    8     月    31    日

司法院資訊處製作；財團法人民間司法改革基金會備份。
